# 咨询陈版及各位老师，收入确认其对应的成本核算

提问人：KGD789 时间：2019-09-26 16:23:33
公司 A 与业主甲签定代建服务合同，按照代建合同的约定，A 与甲结算时按照代建服务发生额的 20%收取管理费，年审会计师在对 A年审时，其收入按照净额法确认（即按照代建服务投入额的 20%确认收入），将其投入额在资产负债表时计入存货（即在本项目列报）。
问：此种做法是否符合会计准则的规定？是否有相关的案例？如果不列为存货，发生的代建服务投入列为其他应收款？

回答人：chenyiwei
1 、此问题首先属于收入确认应采用 “总额法” 还是 “净额法” 的问题，类似问题在本版面上已经讨论过很多，请自行搜索。
2 、如果确定采用净额法是合理的，则代建发生的成本应挂对委托方的往来，不应确认为本企业的存货。目前一方面采用净额法确认收入，另一方面确认存货的做法很可能存在逻辑矛盾。